【裁判字號】    98,訴,997
【裁判日期】    981231
【裁判案由】    侵權行為損害賠償
【裁判全文】
臺灣臺北地方法院民事判決               98年度訴字第997號
原      告  丙○○
訴訟代理人  張人志律師
被      告  甲○○
訴訟代理人  游開雄律師
複  代理人  李維剛律師
上列當事人間請求侵權行為損害賠償事件，本院於民國98年11月
24日言詞辯論終結，判決如下：
    主  文
原告之訴及假執行之聲請均駁回。
訴訟費用由原告負擔。
    事  實  及  理  由
一、原告主張：被告於民國96年10月5 日晚間23時許，駕駛車牌
    號碼YQ-1515 自用小客車，將該自用小客車停放於臺北市○
    ○路旁（靠近萬大路口），起步後即由莒光路左轉萬大路，
    依當時情形並無不能注意之情事，竟疏未注意，撞擊騎乘腳
    踏車穿越萬大路行人穿越道之原告（下稱系爭車禍），致原
    告受有頭部挫傷、右手肘挫傷、多處挫傷、第12胸椎骨折、
    頸椎增生性關節炎、頸部第4 至7 節椎間盤突出併神經根病
    變等傷害。原告所受損害，包括（一）醫療、看護費用新台
    幣（下同）89,972元；（二）不能工作損失207,360元；（
    三）勞動能力減損184,132 元；（四）慰撫金500,000 元等
    情，被告自應負擔侵權行為損害賠償責任。扣除原告前所給
    付24,000元，被告仍應給付原告957,464 元。爰基於民法第
    184 條第1 項前段、同條第2 項、第191 條之2 、第193 條
    第1 項、第195 條第1 項前段侵權行為損害賠償法律關係。
    聲明：（一）被告應給付原告957,464 元，及自起訴狀繕本
    送達被告翌日起算至清償日止，按年息百分之5 計算之利息
    。（二）願供擔保請准宣告假執行。
二、被告則以：否認就系爭車禍之發生存有過失，自無庸負擔侵
    權行為損害賠償責任；兩造前已就系爭車禍事件全部達成和
    解，被告自不得再為請求；否認原告受有前開傷害等語，資
    為抗辯。聲明：（一）原告之訴駁回。（二）如受不利判決
    ，願供擔保請准宣告免為假執行。
三、按依民法第737 條規定：和解有使當事人所拋棄之權利消滅
    及使當事人取得和解契約所訂明權利之效力。因此，和解契
    約成立後，應依該和解契約創設之法律關係以定當事人間之
    債權及債務關係。至於和解成立以前之法律關係如何，概置
    不問。縱和解之成立，係出於錯誤而為，除有民法第738 條
    所定各款事項外，當事人不得以錯誤為理由撤銷之。最高法
    院著有72年台上字第940 號民事判決要旨可供參照。
四、經查，系爭車禍發生後，兩造於96年10月6 日簽立和解書，
    約定：「甲方（指被告）於96.10.5.23：50左右在萬大莒光
    路口駕YQ-1515 自小客與乙方（指原告）腳踏車擦撞送和平
    醫院急救，經雙方協調結果甲方賠償乙方3000元，雙方達成
    和解，放棄追訴及抗辯，日後雙方不得再以任何理由提出告
    訴，雙方無異議」等情，有上開和解書在卷可參，堪可認定
    。已徵原告就系爭車禍事件與被告達成和解。至原告雖再稱
    ：簽署和解書時並不了解和解書之內容；上開和解並非就原
    告全部損害達成和解；未拋棄對被告追訴、請求之意思表示
    云云。惟為被告所否認。又查，證人即負責處理系爭車禍事
    件之員警乙○○於本院審理時證稱：「（問：提示和解書，
    是否有看過）答：有，這是雙方談成之後我幫他們寫的，因
    為腳踏車騎士（指原告）表示不識字，我還一字一句唸給他
    聽」、「（問：當時協調有無提及3,000 元是本件事故全部
    賠償金額還是一部份賠償金額？）答：他們雙方協調就有說
    這3,000 元賠完，這件事就這樣結束…，我確定他們當場有
    說『這3,000元賠完，這件 交通事故就此結束』」等語（見
    本院卷98年11月10言詞辯論筆錄）。足徵原告已知上開和解
    書內容，且係就系爭車禍全部損害達成和解無訛。從而，兩
    造於系爭車禍發生後，既已就全部損害達成和解，原告復行
    訴請被告負擔系爭車禍衍致侵權行為損害賠償，即屬無據，
    不足採取。
五、綜上，原告基於侵權行為損害賠償請求權法律關係，訴請被
    告應給付原告957,464 元，及自起訴狀繕本送達被告翌日起
    算至清償日止，按年息百分之5 計算之利息，為無理由，不
    應准許。又原告之訴既經駁回，其假執行之聲請亦失所附麗
    ，應併予駁回。
六、本件事證已臻明確，兩造其餘之攻擊防禦方法及所提之證據
    ，經審酌後認均無礙判決之結果，爰不予一一論述。
七、據上論結，原告之訴為無理由，依民事訴訟法第78條，判決
    如主文。
中    華    民    國    98    年    12    月    31    日
                  民事第二庭  法  官  黃呈熹
以上正本係照原本作成
如對本判決上訴，須於判決送達後20日內向本院提出上訴狀
中    華    民    國    98    年    12    月    31    日
                                書記官  傅美蓮

司法院資訊處製作；財團法人民間司法改革基金會備份。
